Inventaris van het archief van de familie Boelen en aanverwante geslachten, 1715-1958
Nationaal Archief, Den Haag
- STUKKEN AFKOMSTIG VAN LEDEN VAN DE FAMILIE BOELEN EN AANVERWANTE GESLACHTEN, II.
  - De familie Boelen, A.
    - HENDRIK THEODOOR BOELEN, HENRIETTE CAROLINE BOELEN en MARTINA ALETTA BOELEN, 4.3.
      - Briefkaart van Hendrik Theodoor Boelen in Parijs aan zijn dochter Martina Aletta Boelen in Zeist., 1890; 221; 1 stuk
      - Brief van ... Tienhoven in Scheveningen aan Hendrik Theodoor Boelen om hem te bedanken voor de toezending van de bundel "Heden en Verleden"., 1895; 222; 1 stuk
      - Circulaire van Hendrik Theodoor Boelen waarin hij zijn dank uitspreekt voor de belangstelling, betoond bij zijn 70e verjaardag, Gedrukt., 1895; 223; 1 stuk
      - Dagbladen "De Telegraaf" en "Het Nieuws van den Dag", Gedrukt., 1900; 224; 2 stukken
        Hierin staan artikelen naar aanleiding van het overlijden van Hendrik Theodoor Boelen.
    - DOROTHEA HESTER BOELEN, HENRIETTE JOHANNA BOELEN en HERMINA MARIA BOELEN, 4.4.
      De zusters Dorothea Hester Boelen (1839-1925), Henriëtte Johanna Boelen (1842-1915) en Hermina Maria Boelen (1845-1920), allen ongehuwd.
      - Familieleven, a.
        - Uittreksels uit het geboorteregister van de Burgerlijke Stand in Amsterdam., 1839, 1842, 1845, 1856 en 1867; 225; 1 omslag
        - Vaccinatiebewijzen op naam van Dorothea Hester Boelen en Henriëtte Johanna Boelen., 1841 en 1842; 226; 2 stukken
        - Verslag van een reis door België en langs de Rijn door Dorothea Hester Boelen of Henriëtte Johanna Boelen, Fragment., 1862; 227; 1 stuk
          Zie inv.nr. 234.
        - Ingekomen menu's en gedichten., 1863-1911; 228; 1 omslag
        - Overlijdensaankondiging van Hendrikje Scheeler, ingekomen bij Henriëtte Johanna Boelen., 1868; 229; 1 stuk
      - Financiën en eigendommen, b.
        - Stukken betreffende de brandverzekering voor de huizen Reguliersgracht 20 en 22 in Amsterdam, ingekomen bij Henriëtte Johanna Boelen., 1887-1905; 230; 1 omslag
          Zie inv.nr. 186.
        - Stukken betreffende de verkoop van het huis Reguliersgracht 22 in Amsterdam., 1890; 231; 2 stukken
      - Nalatenschap, c.
        - Stukken betreffende de nalatenschap van Henriëtte Johanna Boelen., 1861-1916; 232; 1 omslag
    - HENDRIK JAN BOELEN, 4.5.
      Hendrik Jan Boelen (1844-1891), chef van de firma Jacobus Boelen, trouwde in 1875 te Amsterdam met Eva Fockelina Smidt van Gelder (1845-1920).
      - Familieleven, a.
        - Uittreksels uit het geboorteregister van de Burgerlijke Stand in Amsterdam betreffende Hendrik Jan Boelen., 1844 en 1864; 233; 2 stukken
        - Verslag van een reis door België en langs de Rijn, met kladaantekeningen., 1862; 234; 2 stukken
          Zie inv.nr. 227.
        - Ingekomen brief van zijn moeder Everdina Waller in De Steeg., 1870; 235; 1 stuk
        - Paspoort van Eva Fockelina Smidt van Gelder voor een reis naar Parijs., 1871; 236; 1 stuk
        - Stukken betreffende de viering van zijn huwelijk., 1875; 237; 1 omslag
        - Begroting van kosten van levensonderhoud voor de periode van één jaar., 1875; 238; 1 stuk
        - Nota van Gebr. K. en H. Meurs in Amsterdam voor een grafzerk met toebehoren op de begraafplaats Zorgvlied in Amsterdam., 1886; 239; 1 stuk
        - Stukken betreffende het aandeel van Eva Fockelina Smidt van Gelder in de nalatenschap van haar vader Pieter Smidt van Gelder., 1888; 240; 2 stukken
        - Overlijdensaankondigingen, ingekomen bij Eva Fockelina Smidt van Gelder., 1900 en 1903; 241; 2 stukken
        - Catalogus van goederen uit de nalatenschap van de weduwe Coster in Almelo, familie van moederskant van Eva Fockelina Smidt van Gelder, met aantekeningen., 1909; 242; 1 stuk
      - Wetenschappelijke en maatschappelijke activiteiten, b.
        - Bewijs van lidmaatschap van de Maatschappij "Felix Meritis"., 1863; 243; 1 stuk
        - Verhandelingen van Hendrik Jan Boelen., 1864-1874; 244-245; l pak en 1 omslag
          - over politieke, financiële, economische, filosofische en moralistische onderwerpen, 244; 1 pak
            Naar onderwerp gerangschikt en van een inleiding voorzien door zijn zoon Hendrik Johan Boelen.
          - overige, 245; 3 stukken
        - Vertaling uit het Engels van het werk van Jerome K. Jerome door Hendrik Jan Boelen, Fragment., z.d.; 246; 1 deel
        - Stukken ingekomen bij Hendrik Jan Boelen als funtionaris in de ev.luth. gemeente in Amsterdam: zie inv.nrs. 306-323., ---
      - De wijnhandel: beheer en zakelijke activiteiten, c.
        - Akte van handlichting ten behoeve van Hendrik Jan Boelen., 1866; 247; 1 charter
          In verband met zijn opneming in de firma.
        - Akte van vennootschap door Everdina Waller, weduwe Jacobus Theodorus Boelen, haar zoon Hendrik Jan Boelen en haar schoonzuster Anna Maria Boelen, ten overstaan van Nicolaas Jan van der Moolen, notaris in Amsterdam., 1866; 191
        - Akten van vennootschap door Everdina Waller, weduwe van Jacobus Theodorus Boelen, en haar zoon Hendrik Jan Boelen., 1871 en 1875; 192
        - Akten van vennootschap door Everdina Waller, weduwe van Jacobus Theodorus Boelen, en haar zoon Hendrik Jan Boelen, ten overstaan van Nicolaas Jan van der Moolen, notaris in Amsterdam, en onderhands., 1875, 1881 en 1885; 248; 3 stukken
        - Stukken betreffende de aankoop van een groot gedeelte van de 1865-wijnoogst van het Château Cantemerle., 1866; 249; 1 omslag
        - Ingekomen stukken van en betreffende Philip Wendel Dannenfelser en de firma Dannenfelser & Bouwmeester, wijnhandelaren in Den Haag., 1868-1870 en 1879; 250; 1 omslag
        - Stukken betreffende een schuld van de firma J.M. Puder, wijnhandelaren in Den Haag, aan de firma Jacobus Boelen., 1870; 251; 2 stukken
        - Schuldbekentenis door W. Prins in Hoofddorp aan de firma Jacobus Boelen., 1876; 252; 1 stuk
        - Brief van H.J. Waller, geschreven op een bij hem ingekomen brief van Hendrik Jan Boelen., 1889; 253; 1 stuk
      - Nalatenschap, d.
        - Stukken betreffende de nalatenschap van Hendrik Jan Boelen en Eva Fockelina Smidt van Gelder., 1862, 1892 en 1920; 254; 1 omslag
    - THEODORUS BOELEN, 5.1.
      Theodorus Boelen (1845-1931), zeepfabrikant in Utrecht, trouwde in 1875 te Amsterdam met Elisabeth Lucretia Tetterode (1846-1903).
      - Ingekomen huwelijks- en overlijdensaankondigingen., 1868-1887; 255
    - JACOBUS THEODORUS BOELEN, 5.2.
      Jacobus Theodorus Boelen (1876-1946), chef van de firma Jacobus Boelen, trouwde in 1910 te Den Haag met Jacoba Martha van Oordt (geb. 1888-1904) en-nadat dit huwelijk door echtscheiding werd ontbonden-in 1934 te Tiel met jonkvrouw Bertha Wilhelmina Rappard (1902-1978).
      - Kindertekening., 1882; 256; 1 stuk
      - Ingekomen brieven en minuten van uitgaande brieven., 1888-1942; 257-271; 5 omslagen en 13 stukken
        - zijn ouders Hendrik Jan Boelen en Eva Fockelina Smidt van Gelder in Baarn, Godesberg en Genève, 1888-1891, 257; 1 omslag
        - zijn tantes Hermina Maria Boelen, Dorothea Hester Boelen en Henriëtte Johanna Boelen, allen in Hilversum, 1894, 1917 en z.d., 258; 1 omslag
        - Jan Willem Pieneman Boelen in Den Haag, 1899, 259; 1 stuk
        - Alexander Leonard Boelen in Nijmegen, Den Haag en Utrecht, 1900-1938, 260; 1 omslag
        - zijn broer Pieter Smidt Hendrik Boelen in Brussel en Semarang, 1903 en 1913, 261; 1 omslag
        - Johannes Jacobus Boelen in Den Haag, 1911, 262; 1 stuk
        - Johanna Henriëtte Boelen in Den Haag, 1915, 263; 2 stukken
        - Jan Boelen en Jeannette Hendrina Schappert in Zeist, 1924, 264; 1 stuk
        - zijn broer Herman Marius Boelen in Johannesburg en Kaapstad, 1931, 265; 2 stukken
        - Emma Müller, weduwe van Jacobus Boelen, in Middelburg, 1931, 266; 3 stukken
        - G.G.F.M. Krupp von Bohlen und Halbach in Essen, 1940, 267; 1 stuk
        - Jan Willem Boelen in Delft, 1942, 268; 3 stukken
        - Charlotte Alida Matthes in Amsterdam, 1942, 269; 1 stuk
        - J. Boelen in Voorburg, 1942, 270; 1 stuk
        - Christina Jacoba Boelen, weduwe van Ludolph Arend Alexander van Kervel, in Den Haag, 1942, 271; 1 stuk
      - Genealogische correspondentie, met bijlagen, eind 19e-20e eeuw, 28
      - Overlijdensaankondigingen, ingekomen bij Jacobus Theodorus Boelen en Jacoba Martha van Oordt., 1908-1938; 272; 1 omslag
      - Ingekomen circulaires van Matthes & Ostwalt in Semarang en Boelen & Co. in Penang betreffende de opneming van zijn broer Pieter Smidt Hendrik Boelen als procuratiehouder respectievelijk deelgenoot in hun firma's., 1913 en 1914; 273; 2 stukken
      - Ingekomen circulaire van zijn broer Joan Gerard Boelen en de weduwe J.G. Nolte in Amsterdam met de mededeling dat eerstgenoemde de zaken, tot voor kort gedreven door wijlen J.G. Nolte, onder de naam firma J.G. Nolte zal voortzetten., 1914; 274; 1 stuk
      - Uitnodiging tot het bijwonen van een diner ter gelegenheid van de promotie tot doctor in de rechtswetenschap van zijn broer Hendrik Johan Boelen., 1904; 275; 1 stuk
      - Uitnodigingen en menu's ter gelegenheid van de huwelijken van:, 276-277
        - zijn broer Joan Gerard Boelen en Charlotte Alida Matthes, 1911, 276; 1 omslag
        - zijn nicht Eva Charlotte Boelen en Jacobus Johannes Pennink, 1933, 277; 1 stuk
      - Stukken betreffende een diner, mede door hem aangeboden aan zijn broer Hendrik Johan Boelen ter gelegenheid van diens huwelijk met Emilja Bronislawa Elsbieta von Rappé., 1922; 278; 1 omslag
      - Grafologisch rapport betreffende Jacoba Martha van Oordt., z.d.; 279; 1 stuk
      - Uittreksel uit het bevolkingsregister van Hilversum en bewijs van Nederlanderschap, beide betreffende Bertha Wilhelmina Rappard., 1932 en 1936; 280; 2 stukken
      - Stukken betreffende de door hem verlangde rectificatie van een artikel in het weekblad "Actueel Wereldnieuws" in Batavia, waarin de firma Jacobus Boelen wordt beschuldigd van slecht koopmanschap in Afrika in 1842., 1937; 281; 1 omslag
      - Stukken betreffende de activiteiten van hem en zijn voorouders in de Koninklijke Amsterdamsche Roei- en Zeilvereeniging "De Hoop"., 1938; 282; 1 omslag
      - Stukken betreffende de verwerving van het uit het gebouw van de vrijmetselaarsloge in Bergen op Zoom afkomstige en door de Duitsers in beslag genomen geschilderde portret van Pieter Reinhard Boelen, grootmeester van de loge aldaar., 1940-1941; 283; 1 omslag
      - Verklaring van Wijs Muller & Co.'s "Cito"-Dienst betreffende de firma De Vries & Co., cargadoors en expediteurs in Amsterdam., 1923; 284; 1 stuk
        Johannes Boelen (1793-1872) werd na zijn huwelijk met Hendrikje Scheeler als firmant opgenomen in de firma De Vries & Co., opgericht door Hendrikje's tweede vader, Jan van Ouwerkerk de Vries. Na hem zijn verschillende Boelens bij deze firma betrokken geweest.
      - Naamlijst van het Bestuur, de Eere-, Gewone en Buitenleden der Sociëteit "1885", Gedrukt., z.d.; 285; 1 stuk
        Jacobus Theodorus Boelen was bestuurslid.
    - PIETER SMIDT HENDRIK BOELEN, 5.3.
      Pieter Smidt Hendrik Boelen (1878-) koopman, ongehuwd.
      - Uittreksel uit het geboorteregister van de Burgerlijke stand in Amsterdam., 1918; 286; 1 stuk
      - Brief van de Commissie belast met het afnemen van het eindexamen van de hogere burgerscholen in Noord-Holland aan Pieter Smidt Hendrik Boelen met de mededeling dat hij geslaagd is., 1897; 287; 1 stuk
      - Agenda voor de ontgroeningstijd van het Delfts Studentencorps., c. 1897; 288; 1 stuk
      - Diploma van de International Correspondence Schools in Scranton, Pennsylvania., 1908; 289; 1 stuk
      - Verklaring van goed gedrag, afgegeven door de burgemeester van Amsterdam., 1918; 290; 1 stuk
      - Vestigingsvergunning, afgegeven door de gouverneur van de Oostkust van Sumatra., 1920; 291; 1 stuk
      - Bewijs van inschrijving in het Handelsregister van de Kamer van Koophandel in Amsterdam., 1926; 292; 1 stuk
      - Bewijs van registratie, afgegeven door de politie van Penang., 1934; 293; 1 stuk
      - Paspoort., 1939; 294; 1 stuk
      - Cliché voor een ex libris., z.d.; 295; 1 stuk
    - HENDRIK JOHAN BOELEN, 5.4.
      Hendrik Johan Boelen (1879-) advocaat, trouwde in 1922 te Wenen met Emilja Bronislawa Elsbieta von Rappé (geb. 1901).
      - Genealogische correspondentie, met bijlagen, eind 19e-20e eeuw, 28
      - Circulaire met de mededeling van zijn vestiging als advocaat in Amsterdam, speciaal voor Indische zaken, Gedrukt., 1914; 296; 1 stuk
      - Circulaire met de mededeling dat Ed. Philips en Hendrik Johan Boelen, advocaten en procureurs in Amsterdam, gezamenlijk praktijk zullen uitoefenen, Gedrukt., 1914; 297; 1 stuk
      - Publicaties van Hendrik Johan Boelen, Gedrukt., 1921-1929; 298-300; 1 omslag en 2 stukken
        - "Iets over Malakka", overdruk uit "Nederlandsch-Indië, oud en nieuw", 6e jaargang, afl. 12, 1921, 298; 1 stuk
        - "Eenige opmerkingen over gemeente-financiën in Nederland", overdruk uit "Koloniale Studiën, No. 3, 6e jaargang, 1922, 299; 1 stuk
        - Artikelen in dagblad "De Locomotief" in Semarang over onroerend goedbelasting en over de Chinezen op Java, 1926 en 1929, 300; 1 omslag
      - Artikelen in dagblad "De Locomotief" in Semarang waarin Hendrik Johan Boelen vermeld wordt naar aanleiding van zijn artikelen over onroerend goedbelasting en naar aanleiding van zijn 25-jarig jubileum als advocaat, Gedrukt., 1926 en 1929; 301; 2 stukken
      - Telegram van zijn zuster Henriëtte Amelia Boelen waarin zij kennis geeft van het overlijden van hun broer Herman Marius Boelen., 1938; 302; 1 stuk
      - Circulaire van het Amsterdamsch Comité van het Nederlandsch Comité voor menschlievende hulp aan het Poolsche volk, Gedrukt., 1940; 303; 1 stuk
        Hendrik Johan Boelen is voorzitter en zijn vrouw en zuster Henriëtte Amelia Boelen zijn leden.
        zie ook Coll. J.A. van Hamel, nummer toegang 2.21..081 inv.nr. 135
      - Ex libris., z.d.; 304; 1 stuk
    - HENRIETTE AMELIA BOELEN, 5.5.
      Henriëtte Amelia Boelen, geboren 1881, ongehuwd overleden in 1966.
      - Ingekomen overlijdensaankondiging van Henriëtte Carolina Boelen., 1935; 305; 1 stuk
    - JOHANNES BOELEN, JACOBUS BOELEN, JACOBUS THEODORUS BOELEN EN HENDRIK JAN BOELEN ALS FUNCTIONARISSEN IN DE EV.LUTH. GEMEENTE IN AMSTERDAM, 6.0.
      De functie van Johannes Boelen (1749-1795) is onbekend.
      Jacobus Boelen (1752-1827) was regent van het Lutherse Oude Mannen- en Vrouwenhuis en van het Brants Rus Hofje en kerkmeester van de Oude en Nieuwe Lutherse kerk.
      Jacobus Theodorus Boelen (1799-1853) was president van de diaconie en regent van het Huiszittenhuis en van het Lutherse Oude Mannen- en Vrouwenhuis.
      Hendrik Jan Boelen (1844-1891) was president van de diaconie.
      - Stukken betreffende de particuliere kerkelijke ordonnantie., 1722 en c. 1779; 306; 2 stukken
      - Stukken betreffende zitplaatsen in de Oude en Nieuwe Lutherse kerk., 1746 en 1801-1817; 307; 1 omslag
      - Lijst van predikbeurten, Gedrukt., 1782; 308; 1 stuk
      - Silhouetten van de lutherse predikanten E.F. Alberti, J.C. Baum, J.D. Deiman, J. Hamelau, J. Klop, W.A. Klepperbein, E.H. Mützenbecher, A. Sterk en J.H. Vorstius, door J.F.C. Siegel., c. 1783; 309; 1 omslag
      - Gedicht op J.H. Vorstius en J.D. Deiman door J. Hamelau, allen lutherse predikanten., c. 1783; 310; 1 stuk
      - Stukken betreffende de diaconie., 1784-1878; 311; 1 omslag
      - "Nadere schikkingen op het leeren der Belijdenisse, het aanneemen van ledemaaten en het overtekenen van attestatiën", Gedrukt., 1791; 312; 1 stuk
      - Stukken betreffende de herstelde lutherse gemeente., c. 1792; 313; 3 stukken
        Afgescheiden in 1791.
      - Memorie over een conflict tussen ds. [G.W.] Krause, [predikant in Doesburg] en de kerkeraad, Concept., tussen 1805 en 1820; 314; 1 stuk.
      - Publicatie van een brief van de diakenen van de ev. luth. gemeente in Amsterdam aan de keizer betreffende uitbetaling van renten, Gedrukt., tussen 1810 en 1813; 315; 1 stuk
      - Stukken betreffende de dispensatie van militaire dienstplicht voor studenten aan het "Séminaire Protestant de Strasbourg"., 1813; 316; 2 stukken
      - Financiële stukken afkomstig van J.H. Pothoff, kerkmeester van de ev. luth. kerk in Amsterdam., 1821 en z.d.; 317; 3 stukken
      - Stukken betreffende de herbouw van de lutherse kerk na de brand in 1822., 1822-1823; 318; 1 omslag
      - Stukken betreffende de bouw van een orgel., 1824 en 1826; 319; 2 stukken
      - Stukken betreffende hofjes., 1825 en z.d.; 320; 1 omslag
      - Adres van enige leden van de ev.luth. gemeente aan Melchior Soonle, alias Jochem Rosellon, koster en voorzanger van de lutherse kerk in Schiedam, naar aanleiding van diens kritiek op drie predikanten van de ev.luth. gemeente in Amsterdam, Gedrukt., z.d.; 321; 1 deel
      - Concept-formulier van een uitnodiging tot het bijwonen van begrafenissen in de lutherse kerk., z.d.; 322; 1 stuk
      - Lijst van begrafenistarieven van de ev.luth. gemeente in Nijmegen, Gedrukt., z.d.; 323; 1 stuk
  - De familie De Raet, B.
    - Akte van transport van een huis en erf in de Vogeldwarsstraat door Pieter Fockenburgh aan Christoffel de Raet, tabakverkopers, met bijbehorende akte van hypotheek door dezelfde personen, beide ten overstaan van Gerbrand Claesz. en Frans Banningh Cocq, schepenen in Amsterdam., 1637; 324; 2 charters
      Met afhangende zegels.
    - Aantekeningen betreffende de boedel van Gillis Vertangen, geschreven op een overlijdensaankondiging van Hendrick de Raet d.d. 1658., 1659; 325; 1 stuk
    - Aantekeningen betreffende de liquidatie op Joannes Rotman, geschreven op een overlijdensaankondiging van Elisabeth van Croonenburgh, vrouw van Hendrick de Raet d.d. 1659., 1660; 326; 1 stuk
    - Mandaat waarbij Anthony de Raedt door Obbe Gerbrands gesommeerd wordt de boete, hem opgelegd door de Commissarissen van Clijne Zaaken, binnen 24 uur te voldoen., 1771; 327; 1 stuk
    - Akte van verhuur van een gemeubileerde voorkamer op de Sint Luciengracht of Pijpenmarkt in Amsterdam door Pierre du Cnos aan baron De Raet van der Voort, 1776, met op achterzijde kwitanties van betaalde huur., 1777; 328; 1 stuk
  - De familie Schuurman, C.
    - Brief van Petronella Geertruy Spliethoff in Doesburg aan haar zwager Theodorus Schuurman en haar schoonzuster Anna Elisabeth Boelen., 1800; 329; 1 stuk
    - Stukken ingekomen bij David Boelen Schuurman, zoon van Theodorus Schuurman en Anna Elisabeth Boelen., 1776-1824; 330-332; 1 katern en 2 stukken
      - Uitnodiging voor de viering van de zilveren bruiloft van Reinier Spliethoff en Petronella van Lingen en de commissarismaaltijd van Jacobus Boelen en Margaretha Spliethoff, 1776, 330; 1 stuk
      - Gedicht ter gelegenheid van zijn huwelijk met Heiltje Stroek, Gedrukt. 1798, 331; 1 katern
      - Condoleantiebrief van zijn oom Jacobus Boelen naar aanleiding van het overlijden van zijn moeder Anna Elisabeth Boelen, 1824, 332; 1 stuk
    - Schuldbekentenis van IJ.R. Hoeksema in Rotterdam aan D. Schuurman, Afschrift., 1820; 333; 1 stuk
    - Gedicht ter gelegenheid van het huwelijk van mr. J.J. Rahusen en A.M.J. Schuurman, Gedrukt., 1860; 334; 1 stuk
  - De familie Spliethoff-Van Lingen, D.
    - Stukken betreffende de zilveren bruiloft van Reinier Spliethoff en Petronella van Lingen., 1776; 335; 1 omslag
    - Uitnodigingen aan Anna Catharina Spliethoff., 1776 en 1778; 336-337; 2 stukken
      - tot het bijwonen van de zilveren bruiloft van Reinier Spliethoff en Petronella van Lingen en de commissarismaaltijd van Jacobus Boelen en Margaretha Spliethoff, 1776, 336
      - voor een souper ter gelegenheid van het huwelijk van Jan Willem Spliethoff en Maria Anna Hebenstreit, 1778, 337
    - Gedicht van Fredrik Spliethoff van Lingen ter gelegenheid van het huwelijk van zijn zuster Petronella Geertruy Spliethoff met Johannes Boelen, Gedrukt., 1784; 338; 1 katern
      In drievoud.
  - Hendrik Elink, E.
    De exacte familierelatie met deze neefzegger is onbekend.
    - Ingekomen overlijdensaankondiging van Willem Middelhoven in Westzaandam., 1789; 339; 1 stuk
  - A.F. Insinger, F.
    Een zuster van Dorothea Hester Swarth was met een Insinger getrouwd.
    - Uitnodiging tot het bijwonen van de begrafenis van Cornelia Alida Boelen., 1842; 340; 1 stuk
  - De familie Kretschmer Nostheer, G.
    - Brieven van Johannes Boelen in Amsterdam en Batavia aan zijn zuster Anna Elisabeth Boelen in Doesburg en aan zijn vriend Boudewijn [Kretschmer Nostheer]., 1801 en 1803; 341; 3 stukken
    - "Tafelgesprek". Proza ter gelegenheid van het huwelijk van Anna Elisabeth Boelen en Boudewijn Kretschmer Nostheer, Gedrukt., 1807; 342; 1 katern
    - Schriften met poëzie, proza en dagboekaantekeningen van Hendrik Constantijn Kretschmer Nostheer, zoon van Boudewijn Kretschmer Nostheer en Anna Elisabeth Boelen., 1840-1850; 343; 2 stukken
  - De familie Crap Hellingman, H.
    De families Boelen en Crap Hellingman zijn tweemaal geparenteerd:
    - Pieter Reinhard Boelen (1786-1863) trouwde met Christina Jacoba Gasinjet, dochter van Paulus Gasinjet en Maria Sara Hellingman
    - hun zoon Johannes Jacobus Boelen (1824-1912) trouwde met Brigitta Aurelia Crap Hellingman.
    - Brief van J.A. Crap in Den Haag aan zijn moeder, broer en zuster, met bijlage., 1755; 344; 2 stukken
      De moeder van J.A. Crap is de grootmoeder van Christina Jacoba Gasinjet.
    - Testament van Willem Nicolaas Crap Hellingman en zijn vrouw Sijtjen van der Ramhorst in Hoorn, ten overstaan van Jacob Klinkhamer, notaris in Amsterdam., 1790; 345; 1 katern
  - Jan Adriaan Watering, I.
    Jan Adriaan Watering (1841-1902) trouwde in 1866 met Margaretha Jacoba Boelen (1841-1916).
    - Ingekomen huwelijks- en overlijdensaankondigingen., 1866-1875; 346; 1 omslag
  - De familie Coster, J.
    De moeder van Eva Fockelina Smidt van Gelder was een Coster.
    - Brief van Jetje Coster in Almelo aan Lina., z.d.; 347; 1 stuk
    - Brief van C.J. de Vos-Coster in Amsterdam aan Emilie Coster in Almelo., 1803; 348; 1 stuk
      In het Frans.
- VERZAMELDE STUKKEN BETREFFENDE DE FAMILIE BOELEN EN AANVERWANTE GESLACHTEN, III.
  - Geboorte-, huwelijks- en overlijdensaankondigingen., 1771-1939; 349; 1 pak
  - Kranten en kranteknipsels met geboorte-, huwelijks- en overlijdensannonces., 1795-1942; 350; 1 omslag
  - Gedichten en menu's ter gelegenheid van huwelijken en andere feestelijke gebeurtenissen., 1785-1927; 351; 1 omslag
  - Gedichten naar aanleiding van het overlijden van David van Mollem, zijdewever in Amsterdam, Gedrukt., 18e eeuw; 352; 2 stukken
    Hij was een van de getuigen bij de doop van David Boelen.
  - Foto's., 19e-20e eeuw; 353A; 1 pak
    Niet raadpleegbaar
  - Onbekende daguerreotypist, daguerreotypie met portret van Jacobus Theodorus Boelen (1799-1853) - wijnkoper, chef van de firma Jacobus Boelen - gezeten naast een vrouw van wie alleen de handen nog zichtbaar zijn, Louis Wegner (Amsterdam), fotografische reproductie van het hoofd van bovenstaand portret met opschrift achterop 'J.Th. Boelen, oud 48 jaar', albuminedruk, carte-de-visiteformaat; ca. 1847; 353B; 1 doos
    Breekbaar materiaal
  - Onbekende fotograaf (Photographie Française, Amsterdam). Portret van twee kinderen bij een speelgoedpaard, met op de achterzijde de namen in eigentijds handschrift Jacobus Theodorus Boelen, geb. 1876 en Pieter Smidt Hendrik Boelen, geb. 1878. Kabinetformaat, A. van Cranendoncq en zoon. Gezicht op de Grote Markt te Nijmegen. Carte-de-visiteformaat, albuminedruk; ca. 1880; ca. 1865; 353C; 1 omslag
  - Stukken betreffende de familie De Raet., 1715-1778; 354-358; 1 charter en 4 stukken
    - Akte van hypotheek van een huis door Margarieta Zaegmans en Gerrit Bellaart, ten overstaan van M. Gualteris de Raet en Theodore François de Mey, schepenen in Rotterdam, Geroyeerd. 1715, 354; 1 charter
    - Getuigschrift van de latijnse school in Haarlem voor Johannes Enschede, 1765, 355; 1 stuk